臺灣臺中地方法院民事判決　99年度訴字第2597號
原　　　告　台中商業銀行股份有限公司
法定代理人　黃秀男
訴訟代理人　林宥宏
被　　　告　王志桐
　　　　　　王施秀枝
上列當事人間請求清償借款事件，本院於民國100年8月29日言詞
辯論終結，判決如下：
    主    文
被告王志桐、王施秀枝應連帶給付原告新臺幣拾貳萬肆仟零柒拾
玖元，及自民國九十三年九月二日起至清償日止，按年息百分之
十八‧九八計算之利息，並自民國九十三年九月二日起至清償日
止，逾期在六個月以內者，按上開利率百分之十，超過六個月以
上部分按上開利率百分之二十計算之違約金。
被告王志桐應給付原告新臺幣捌拾萬元，及自民國九十五年十一
月二十七日起至清償日止，按年息百分之九‧五○計算之利息，
並自民國九十五年十二月二十八日起至清償日止，逾期在六個月
以內者，按上開利率百分之十，超過六個月以上部分按上開利率
百分之二十計算之違約金。
訴訟費用十分之一由被告王志桐、王施秀枝連帶負擔，餘由被告
王志桐負擔。
    事實及理由
一、本件被告等經合法通知，均未於言詞辯論期日到場，核無民
    事訴訟法第386條所列各情形，爰依原告之聲請，由其一造
    辯論而為判決。
二、原告起訴主張：(一)被告王志桐邀同被告王施秀枝為連帶保證
    人，於民國87年9月22日向原告申請信用卡使用，依約定被
    告王志桐到特約商店簽帳消費後，委託原告先行墊款給特約
    商店，再由原告向被告王志桐請求償還帳款。被告王志桐則
    應於每月2日繳款截止日之前向原告清償帳款，如有積欠款
    項或逾期清償等情事者，被告王志桐應自原告墊款予特約商
    店之日起至清償日止，按年息18.98%計算利息，及按上開利
    率百分之二十計算之違約金。詎被告王志桐自93年9月2日起
    即未依約繳款，尚欠原告如主文第2項所示之本金、利息及
    違約金未清償。被告王施秀枝為被告王志桐上開信用卡消費
    借貸契約之連帶保證人，依法應負連帶清償責任。爰依消費
    借貸及連帶保證之法律關係，請求被告2人連帶給付原告如
    主文第1項所示之本金、利息及違約金。(二)被告與訴外人黃
    王雪華於86年12月10日，共同向原告借款新臺幣（下同）1,
    000,000元，約定借款期限為86年12月10日起至89年6月10日
    止，利息按年息9.5%計算，還款方式原約定自借款日起按月
    攤還本息，如一次不履行，即喪失期限利益，其餘借款視為
    全部到期，並自逾期時起6個月內按上開利率10%，逾期超過
    6個月以上部分，按上開利率20%加付違約金。詎被告屆期未
    依約還款，尚欠本金800,000元及利息、違約金未清償，爰
    依消費借貸契約訴請被告王志桐清償借款。並聲明：(一)被告
    王志桐、王施秀枝應連帶給付原告124, 079元，及自93 年9
    月2日起至清償日止，按年息18.98％計算之利息，暨逾期六
    個月以內部分按上開利率10％，逾期超過六個月部分按上開
    利率20％計算之違約金。(二)被告王志桐應給付原告800,000
    元，及自95年11月2日起至清償日止，按年息百分之9.5％計
    算之利息，暨自95年12月28日起至清償日止，逾期六個月以
    內部分按上開利率10％，逾期超過六個月部分按上開利率20
    ％計算之違約金。
三、被告均未於辯論期日到場，亦未提出書狀作何聲明或陳述。
四、本院之判斷：
  (一)按當事人對於他造主張之事實，於言詞辯論時不爭執者，視
    同自認；當事人對於他造主張之事實，已於相當時期受合法
    之通知，而於言詞辯論期日不到場，亦未提出準備書狀爭執
    者，準用第1項之規定，民事訴訟法第280條第1項、第3項分
    別定有明文。本件原告主張之事實，已據其提出與所述相符
    之信用卡申請書暨契約書、信用卡約定條款、帳單費用明細
    表、本票、撥款協議書暨約定書、交易明細查詢表、協議分
    期償還金額計算表、還款傳票、原告95年3月24日中債管字
    第09507002401號函等為證，核與事實相符，堪信為真正。
    又被告王施秀枝已於相當時期受合法之通知而未於言詞辯論
    期日到場，亦未提出書狀為任何爭執，依民事訴訟法第280
    條第3項規定，被告王施秀枝就原告前開主張之事實，依法
    應視同自認。是以原告前開主張，均堪信為真實。
  (二)按信用卡，乃持卡人憑發卡機構之信用，向特定第三人（特
    約商店）取得金錢、物品、勞務或其他利益，而得延後或依
    其他約定方式清償帳款所使用之卡片。又信用卡使用契約，
    乃持卡人取得使用信用卡向特約商店簽帳消費之資格，並對
    發卡機構承諾償付帳款（繳付當期全部金額；或僅償還部分
    金額，其餘款項則掛帳並依約加計循環利息），而發卡機構
    則負有代持卡人結帳、清償簽帳款項之義務，是持卡人自應
    依信用卡使用契約，向發卡機構清償簽帳消費之帳款及循環
    利息。又稱消費借貸者，謂當事人一方移轉金錢或其他代替
    物之所有權於他方，而約定他方以種類、品質、數量相同之
    物返還之契約。又借用人應於約定期限內，返還與借用物種
    類、品質、數量相同之物。民法第474條第1項、第478條前
    段分別定有明文。而保證債務之所謂連帶，係指保證人與主
    債務人負同一債務，對於債權人各負全部給付之責任者而言
    ，此就民法第272條第1項規定連帶債務之文義參照觀之甚明
    。故連帶保證與普通保證不同，縱使無民法第746條所揭之
    情形，亦不得主張同法第745條關於檢索抗辯之權利（最高
    法院45年臺上字第1426號判例意旨參照）。而連帶債務之債
    權人，依同法第273條第1項規定，得對於債務人中之一人或
    數人或其全體，同時或先後請求全部或一部之給付。本件被
    告王志桐既與原告成立信用卡使用契約，就其尚積欠前述之
    金額、利息及違約金尚未清償，自應負清償責任，被告王施
    秀枝擔任被告王志桐前開信用卡使用契約之連帶保證人，揭
    諸上開法律規定及最高法院判例要旨，被告2人應就被告王
    志桐前開未清償之信用卡消費金額、利息及違約金負連帶清
    償責任，且清償期均已視為到期，揆諸前開說明，原告依信
    用卡使用契約、消費借貸契約及連帶保證之法律關係，請求
    被告2人應連帶給付原告如主文第1項所示之本金、利息、違
    約金，為有理由，應予准許。
  (三)復按消費借貸者，謂當事人一方移轉金錢或其他代替物之所
    有權於他方，而約定他方以種類、品質、數量相同之物返還
    之契約，民法第474條第1項定有明文。又按連帶債務之債權
    人，依同法第273條第1項規定，得對於債務人中之一人或數
    人或其全體，同時或先後請求全部或一部之給付。本件原告
    主張被告與訴外人黃王雪華共同向原告借款1,000,000元，
    被告王志桐並與原告約定就此部分借款負連帶清償責任，而
    前開借款尚積欠前述之金額、利息及違約金尚未清償等事實
    ，已據其提出本票、撥款協議書暨約定書、交易明細查詢表
    、協議分期償還金額計算表、還款傳票、原告95年3月24日
    中債管字第09507002401號函等為證，核與事實相符，堪信
    為真實。從而，原告依消費借貸之法律關係，請求被告王志
    桐給付如主文第2項所示之本金、利息及違約金，亦屬有據
    ，應予准許。
五、訴訟費用負擔之依據：民事訴訟法第78條、第85條第2項。
中    華    民    國     100    年    9    月    9    日
                    民事第一庭  法  官  戴博誠
以上為正本係照原本作成。
如對本判決上訴，須於判決送達後20日內向本院提出上訴狀。如
委任律師提起上訴者，應一併繳納上訴審裁判費。
中    華    民    國     100    年    9    月    9    日
                                書記官  何俞瑩